臺灣臺北地方法院刑事判決　　　　　　　 94年度易字第949號
公　訴　人　臺灣臺北地方法院檢察署檢察官
被　　　告　乙○
上列被告因傷害案件，經檢察官提起公訴（94年度偵字第2943號
），本院判決如下：
    主  文
乙○傷害人之身體，處拘役拾日，如易科罰金，以佰元折算
壹日。
    事  實
一、乙○與丙○○係緊鄰設攤在臺北市○○區○○街6 巷2 號1
    樓經營小吃店之鄰居，平日即偶有不睦。詎於民國93年8 月
    18日下午1 時30分許，乙○復因懷疑丙○○向他人散佈對其
    不利之謠言而發生口角爭執，乙○嗣更基於傷害人身體之犯
    意，在丙○○於上址經營之「一家親鍋貼」店內，徒手毆打
    丙○○，致丙○○受有右側臉部挫傷5×2平方公分、右小腿
    2 處擦傷6×2平方公分、4×0.5平方公分，左小腿1 處擦傷
    1.5×1平方公分，左手肘挫傷併瘀血1.5×1.5平方公分，左
    手腕擦傷9×1平方公分等傷害。
二、案經丙○○訴由臺北市政府警察局松山分局報告臺灣臺北地
    方法院檢察署檢察官偵查起訴。
    理  由
一、訊據被告乙○固坦承於上揭時、地，與告訴人丙○○發生口
    角，且發生衝突最後有證人甲○○探頭看，發現其等爭執等
    情，惟辯稱：其未毆打告訴人，係告訴人先動手云云。經查
    ，上揭犯罪事實，業據告訴人即被害人丙○○於警詢、偵查
    時指述：「我要回我店裡會經過被告的店，被告在我經過的
    時候罵我賤女人，我回頭問說為何要罵我，我就再回去剛吃
    水果的地方跟鄰居說話，她衝過來捉我說『有種你過來』，
    我說我並沒有說你什麼，你幹麼罵人，後來我想說氣氛不好
    ，我就回店裡，被告就進來我的店裡，被告推我，並用手勒
    住我的脖子．．雙方跌倒．．乙○將我壓在地上毆打我」（
    見93年8 月19日及同年9 月13日調查筆錄、94年3 月18日詢
    問筆錄）纂詳，且於本院94年10月5 日審理時復具結證述上
    情明確；經核與證人即被告亦不否認嗣曾在場之甲○○於本
    院審理時結證所稱：「丙○○1 點半左右要回店時會把店門
    關到3 分之2 ，但是之後她就沒有走出來，我覺得奇怪，我
    就彎腰從店門看空隙看，看進去時，被告勾住丙○○的脖子
    ，他們2 人都站著，我就趕快去叫人．．（問：妳去找人，
    再回來時，妳看到什麼？）他們2 人已經都倒在地上．．（
    問：後來丙○○跟乙○2 人有無從店內走出來？）有。（問
    ：妳有無看到他們2 人有無受傷？）我看到丙○○很狼狽，
    頭髮很亂，也有受傷」（見94年10月5 日審判筆錄）之情節
    大致相符；本院另復審酌證人即當時到場處理之警員施瑞裕
    於本院審理時具結證稱：「我接到通報，說有人打架，所以
    我過去．．看到丙○○在附近，乙○不在現場。我問丙○○
    說跟誰打架，為什麼事情打架，並且問她有無受傷，她答有
    ，我也有看到．．後來看到乙○從新中市場走到店內，當時
    我有問乙○是不是有打丙○○，她說她有打．．（問：當時
    乙○跟丙○○看起來誰比較狼狽？）丙○○」（見同上審判
    筆錄）等語，而以被告為身心健全之成年人，苟非確有毆打
    告訴人之行為，豈會於事發後未久即到場處理並負有偵查犯
    罪職權之警員前對之承認犯行、自攬罪責？是綜上判斷，已
    足認定本件被告確有傷害告訴人之犯行，實甚明確，此外，
    復有國軍松山醫院第000000000 號診斷證明書在卷足資佐證
    ，被告所辯並未毆打告訴人云云，無非事後卸責之詞，尚無
    可採。至被告另雖以係告訴人先動手云云置辯，然為告訴人
    所否認；且縱本件告訴人確亦出手傷害，至多亦僅本件為互
    毆事件，而涉及告訴人是否亦負傷害罪責之情，仍無以解免
    被告之罪責，其所辯自不足為其有利之認定。
二、核被告所為，係犯刑法第二百七十七條第一項之傷害罪。爰
    審酌被告並無前科，素行尚屬良好，有臺灣高等法院被告前
    案紀錄表在卷可稽，本件雖僅因鄰里口角即任意出手毆打他
    人，復未能與告訴人達成和解，然衡量告訴人所受傷害程度
    尚非甚重、犯罪所生危害尚屬輕微等一切情狀，量處如主文
    所示之刑，並諭知易科罰金之折算標準。
據上論斷，應依刑事訴訟法第二百九十九條第一項前段，刑法第
二百七十七條第一項、第四十一條第一項前段，罰金罰鍰提高標
準條例第一條前段、第二條，判決如主文。
本案經檢察官孟令士到庭執行職務。
中　　華　　民　　國　　94　　年　　10　　月　　19　　日
　　　　　　　　　        刑事第三庭
                              審判長法  官  林恆吉
                                    法　官　游士珺
                                    法　官　王幸華
上正本證明與原本無異。
如不服本判決，應於判決送達後10日內向本院提出上訴狀（應抄
附繕本）。告訴人或被害人如對於本判決不服者，應具備理由請
求檢察官上訴，其上訴期間之計算係以檢察官收受判決正本之日
期為準。
　　　　　　　　　　　　　　　　    書記官　陳泰寧
中　　華　　民　　國　　94　　年　　10　　月　　19　　日
附論罪科刑依據法條：
中華民國刑法第277條
(普通傷害罪)
傷害人之身體或健康者，處 3 年以下有期徒刑、拘役或 1 千元
以下罰金。
犯前項之罪因而致人於死者，處無期徒刑或 7 年以上有期徒刑；
致重傷者，處3年以上10年以下有期徒刑。
